# 《计学撮要 2013 》问题1-1-3中的疑问

提问人：孙晓涵爸爸 时间：2014-10-20 08:25:37
《计学撮要 2013 》问题1-1-3（具备法律上认可的产权，是否为会计上确认固定资产的前提条件）最后一段： 在实务中，也有较为普遍的做法是将无产权证房屋或者建造在租入土地上的房屋确认为长期待摊费用，严格来说是不恰当的，但鉴于其在实务中被普遍使用，而且更为符合评估机构的需要，所以也可接受。如果采用此做法，则除了列报所在的报表项目为“长期待摊费用”外，其余涉及确认、计量的具体处理与前述确认为固定资产的情形相同。 请问陈版主： 1 、“而且更为符合评估机构的需要”怎样理解？ 2 、“除了列报所在的报表项目为“长期待摊费用”外，其余涉及确认、计量的具体处理与前述确认为固定资产的情形相同。”这句话怎样理解，从审计角度看，是不是在做审计底稿时，将无产权证房屋或者建造在租入土地上的房屋在“固定资产”科目中反映，以固定资产的标准搜集工程预决算资料、计提折旧等，而在报表中列报项目为“长期待摊费用”；还是无论底稿、报表都在“长期待摊费用”科目中反映？

回答人：chenyiwei
1 、在实务操作中，很多评估机构在执行评估业务时将没有产权的固定资产当作长期待摊费用看待。 2 、底稿和报表中都可在“长期待摊费用”项目中反映，但是其会计方面的确认、计量、披露要求，以及审计中的取证和审验要求，都参照固定资产执行。